臺灣板橋地方法院交通事件裁定　　　　　　　　　九十一年度交聲字第一二八一號
　　原處分機關　交通部公路總局臺北區監理所板橋監理站
　　受處分人即
　　異　議　人　乙○○
右列受處分人因違反道路交通管理處罰條例案件，對於交通部公路局臺北區監理所板
橋監理站民國九十一年七月二十五日所為之板監五字第裁四一－ＡＢＸ七四二五二九
號處分不服，聲明異議，本院裁定如左：
    主  文
原處分撤銷。
乙○○不服從交通勤務警察之稽查，處罰鍰新臺幣玖佰元，並記違規點數壹點。
    理  由
一、原處分意旨略以：處分人即異議人乙○○於民國九十一年六月二十二日六時二十
    三分，駕駛車號ＱＸ六－二三五號輕型機車，在臺北市○○○路，有違反處罰條
    例之行為拒絕停車接受稽查而逃逸之違規事實，爰依道路交通管理處罰條例第六
    十條第一項裁罰新臺幣（下同）三千元，並依同條例第六十三條第一項記違規點
    數一點云云。
二、異議意旨略以：原處分機關所為板監五字第裁四一－ＡＢＸ七四二五二九號裁決
    處分中指稱，伊於九十一年六月二十二日六時二十三分駕駛車號ＱＸ六－二三五
    號輕型機車，在臺北市○○○路，有拒絕接受員警盤查逃逸之違規事實。惟伊於
    上開時間駕駛機車行經該處，原舉發自有違誤，請求撤銷原處分云云。
三、按駕駛人駕駛車輛，或行人在道路上應遵守道路交通標誌、標線、號誌之指示，
    並服從執行交通勤務之警察，或依法令執行指揮交通及交通稽查任務人員之指揮
    ，道路交通管理處罰條例第四條第一項、道路交通安全規則第九十條定有明文。
    又車駕駛人，駕駛汽車有違反本條例之行為，經交通勤務警察或依法令執行交通
    稽查任務人員制止時，不聽制止或拒絕停車接受稽查而逃逸者，除按各該條規定
    處罰外，處新臺幣三千元以上六千元以下罰鍰；不服從交通勤務警察或依法令執
    行交通指揮、稽查任務人員之指揮或稽查者，處新臺幣九百元以上一千八百元以
    下罰鍰，道路交通管理處罰條例第六十條第一項、第二項第一款分別著有規定，
    而有違反本條例第六十條之情形者，記違規點數一點，本條例第六十三條第一項
    第一款亦有明文。
四、經查：本件受處分人即異議人乙○○所有之車號號ＱＸ六－二三五號輕型機車，
    於九十一年六月二十二日六時二十三分許，行經臺北市○○○路時，因拒絕接受
    交通稽查而逃逸，經警記下車號、車型、車身顏色並查對無訛後，以該車駕駛人
    拒受盤查之違規事實掣單舉發，有臺北市政府警察局北市警交大字第ＡＢＸ七四
    二五二九號舉發違反道路交通管理事件通知單一紙附卷可稽。異議人雖執前開情
    詞置辯。惟經本院傳訊證人甲○○○○到庭結證稱：本件是我記下車號舉發的，
    當時我在執行路邊臨檢，這輛機車見臨檢就開始閃躲，我站在路口舉起指揮棒，
    這輛機車從我旁邊不到一公尺距離騎過去，我馬上轉身記下車號與顏色，並且立
    即以無線電請勤務中心查車籍，查出來顏色與車型都符合，才予舉發等語（見本
    院九十一年九月三日訊問筆錄）。則當時該車輛既係由員警身邊駛過，員警近距
    離下憑目視記下之車號、車型、顏色，應不會有誤，且員警清查該車號後並比對
    所記車型、顏色相符，才開單舉發，因此員警所為之查對車號程序，當無瑕疵，
    異議人空言指稱車號可能錯記云云，並不足採。何況交通警員掣單舉發違反道路
    交通管理處罰條例所列之違規事實，本質上為行政處分，係公務員基於職務上權
    力，依法就特定之具體事件所為具公法上效果之單方行政行為，基於公務員為公
    法上行為具有公信力之原則，該行政處分當可被推定為真正，其據以依法處分之
    事實認定亦為正確。且本件員警與異議人並無仇怨，無捏造事實違法取締，並甘
    犯偽證罪嫌到庭矯證之必要，是執勤警員本其維護交通秩序、安全職責所為之舉
    發，自應受到合法、正確之推定。異議人辯稱其向來不曾於上午出門云云，既乏
    實證相佐，自不足採信。
五、本件異議人於上開時、地之違規事實固屬明確，惟異議人僅單純拒絕接受交通稽
    查而逃逸，並無另外違反道路交通管理處罰條例之違規行為。是原處分機關引用
    道路交通管理處罰條例第六十條第一項對異議人裁處，適用法律自有違誤。本件
    異議人並非因違規行為在先而拒絕接受制止或稽查，故其僅有單純拒受稽查逃逸
    ，僅得引用道路交通管理處罰條例第六十條第二項第一款處罰之。從而，本件異
    議雖無理由，惟原處分所適用法律既有瑕疵，亦無可維持，爰撤銷原處分，並由
    本院依異議人違規情節、智識程度等一切情狀，裁處異議人罰鍰九百元，並依同
    條例第六十三條第一項第一款記違規點數一點，用期適法。
據上論斷，應依道路交通案件處理辦法第二十條前段，裁定如主文。
中      華      民      國    九十一    年      九      月      六      日
                                    臺灣板橋地方法院交通法庭
                                            法  官  林漢強
右正本證明與原本無異
如不服本裁定應於送達後五日內向本院提出抗告狀
                                            書記官  黃大千
中      華      民      國  九十一    年      九      月      六      日
